María Teresa Romero Antonioli

Resumen

¡Hola! Soy María Teresa y soy diseñadora visual con 3 años de experiencia en áreas de web, diseño y márketing. Me fascina el mundo de la tecnología y el diseño y la interacción entre los dos. Siempre estoy aprendiendo algo nuevo y me gusta enfrentar nuevos retos. Actualmente, trabajo en proyectos de web, UI e ilustración.

Contacto

mt.romero.antonioli@gmail.com linkedin.com/in/mtromeroa https://www.mt-romero.com +51 992771375

Experiencia

Diseñadora Visual

Freelance / 2018 - presente

Diseño interfaces, Web y Experiencia de usuario para distintos clientes. Experiencia en el sector B2C y con negocios independientes

Diseñadora gráfica principal

Sabor Audiovisual / Jun 2020 - presente

Diseñadora principal in-house para la productora Sabor. Me encargo de diseñar todo el material de la marca y de del diseño de distintas piezas para proyectos incluyendo

- Landing pages
- Ilustraciones
- Gráfica para motion graphics
- Branding
- Posts para social media

Clientes destacados: Rímac Seguros, Lima Airpot Partners, FPC, Cemento Andino, Cálidda, Plan International.

Practicante de diseño audiovisual

A2G Sostenibilidad y Cambio Climático / Mar 2019 - Nov 2019

Participé en las distintas labores del área de comunicación de la empresa.

- Animación y edición de videos explicativos.
- Ilustraciónes
- Apoyo en tareas de márketing y diseño

Practicante animación e ilustración2D y 3D

Comsatel / Jul 2018 - Nov 2018

Ilustración y animación de videos explicativos y de producto.



Español/Inglés

Habilidades

Personales

Adaptabilidad / Trabajo bajo presión / Búsqueda de información / Aprendizaje rápido / Atención al detalle / Liderazgo / Trabajo en equipo / Márketing /Design Thinking

Laborales

A/B testing / Git Workflow / Metodologías ágiles /
Tests de usabilidad/ Investigación cualitativa y
cuantitativa / User Interview / User flow/
Wireframing/ Rapid prototyping

Software

Suite Adobe

Ilustrator / Photoshop / Dream Weaver / Premiere / After Effects / XD

UI

Figma / Framer / InVision / Marvel

Tech

Javasctipt / HTML / CSS / Pandas +Numpy / Python /
Mysql / Jamstack/ Wordpress / CLI / VScode / BootStrap /
Tailwind css

Otros

3ds Max / Blender / Pro Tools / Reaper / Suite Office / Cubase

Educación

Certificación en User Experience & Interaction Design

Area 51 Training Center / 2021

Egresada de Comunicaciones

UCAL - Universidad de Ciencias y Artes de Latinoamérica / 2014 - 2019